【裁判字號】    99,交上易,49
【裁判日期】    990520
【裁判案由】    過失傷害
【裁判全文】
臺灣高等法院刑事判決                99年度交上易字第49號
上  訴  人
即  被  告  乙○○
上列上訴人因過失傷害案件，不服臺灣士林地方法院98年度審交
易字第563號，中華民國98年12月23日第一審判決（起訴案號：
臺灣士林地方法院檢察署98年度偵字第12135號），提起上訴，
本院判決如下：
    主  文
上訴駁回。
    事實及理由
一、本案經本院審理結果，認第一審以上訴人即被告乙○○犯刑
    法第284條第2項前段業務過失傷害罪，判處有期徒刑5月，
    並諭知易科罰金之折算標準為新臺幣（下同）1,000元折算1
    日。認事用法及量刑均無不當，應予維持，並引用第一審判
    決書記載之事實、證據及理由（如附件）。
二、被告上訴意旨略以：被告願意與告訴人和解，但告訴人要求
    50萬元，致無法和解；被告於案發後已自首，原判決5個月
    太重，將使被告卡債無法繳，無法生活；且伊認為對方也有
    過失云云。
三、就上訴意旨補充判決理由如下：
    訊據上訴人即被告乙○○固坦認於本件肇事事件其有過失，
    惟以上開情辭提起上訴。經查：
（一）關於刑之量定，係實體法上賦予法院得為自由裁量之事項
      ，倘其量刑已以行為人之行為罪責為基礎，並斟酌刑法第
      57條各款所列情狀，在法定刑度內，酌量科刑，如無偏執
      一端，致明顯失出失入情形，上級審法院即不得單就量刑
      部分遽指為不當或違法。原審就被告所犯業務過失傷害罪
      行，於刑之裁量，已審酌被告符合自首之規定減輕其刑，
      並以被告業務過失之程度不輕、告訴人甲○○所受之傷勢
      ，迄今因賠償金額差距甚大而無法與告訴人達成和解，惟
      被告於原審審理中已坦承過失傷害犯行，及其品行、智識
      程度及家庭經濟狀況等一切情狀，為其量刑之基礎，已以
      行為人之行為罪責為基礎，核無逾越法定刑度或濫用權限
      ，致明顯失出失入情形，尚難遽認原判決之量刑有何不當
      或違法。
（二）次按，汽車行駛至無號誌或號誌故障而無交通指揮人員指
      揮之交岔路口，支線道車應暫停讓幹線道車先行；又行車
      時速不得超過50公里，但在未劃設車道線、行車分向線或
      分向限制線之道路，或設有快慢車道分隔線之慢車道，時
      速不得超過40公里。道路交通安全規則第93條第1項第1款
      、第102條第1項第2款分別定有明文。經查，本件告訴人
      當時係搭乘其夫邱坤冠之機車，而証人邱坤冠於警詢時陳
      稱：伊進入路口有放慢車速，但是來不及，伊時速約30至
      40公里左右等語（見偵查卷第18頁）；於偵查中證稱：當
      天我是騎摩托車載我太太甲○○往民權東路6段方向，快
      到巷子口我慢了下來經過，就有一部計程車過來追撞我的
      車子，被撞之後車子就倒了，是被告的右車頭撞我機車的
      左側車身等語（見偵查卷第43頁），本件證人邱坤冠已陳
      稱其有放慢車速，依卷內證據資料，尚難認邱坤冠當時騎
      乘機車未減速慢行，或有逾越法定最高40公里速限之超速
      情事；而被告亦未舉出其他證據證明邱坤冠當時有超速行
      駛之情事，且於本案被告係行駛於支線道，本應暫停讓幹
      道車先行，是被告辯稱對方與有過失云云，尚難認可採。
四、綜上所述，被告上訴意旨所述均無可採，其上訴為無理由，
    應予駁回。
據上論結，應依刑事訴訟法第368條、第373條，判決如主文。
本案經檢察官張秋雲到庭執行職務。
中    華    民    國    99    年     5    月    20    日
                  刑事第六庭審判長法  官  林明俊
                                  法  官  何信慶
                                  法  官  吳淑惠
以上正本證明與原本無異。
不得上訴。
                                  書記官  陳雅加
中    華    民    國    99    年    5     月    26    日

司法院資訊處製作；財團法人民間司法改革基金會備份。
